# Anscombe's Quartet Revision

* ggplot2 패키지 설치 및  `library` 탑재

```{r}
# install.packages("ggplot2", repos="http://cran.rstudio.com/")
library(ggplot2)
```

* ggplot2 패키지의 documentation 검색

```{r}
help(package = ggplot2)
```

* anscombe quartet 자료가 들어있는 `datasets` 패키지의 자료 목록 검색

```{r}
data(package = "datasets")
```

## Anscombe 자료 가져다 붙이기

```{r}
data(anscombe)
```

* 그러나 data() 함수로는 검색 목록에 올라가지 않는다는 것을 확인.

```{r}
search()
```

* anscombe 자료의 구조 확인

```{r}
str(anscombe)
```

* 자료의 일부와 전체 출력

```{r}
head(anscombe)
anscombe
x1 <- anscombe$x1
x2 <- anscombe$x2
x3 <- anscombe$x3
x4 <- anscombe$x4
y1 <- anscombe$y1
y2 <- anscombe$y2
y3 <- anscombe$y3
y4 <- anscombe$y4
```

## Ancombe 자료의 기초통계 요약

* anscombe 자료의 기초통계 요약. 분산이나 표준편차는 나오지 않음.

```{r}
summary(anscombe)
```

* `apply` 함수를 이용하여 `anscombe` data frame을 구성하는 각 벡터의 `sd` 계산.

      `old.par`의 기능과 `options(digits = 3)`를 하지 않았을 때 어떤 출력 결과물들이 나올지 상상.

```{r}
old.par <- par(no.readonly = TRUE)
options(digits = 3)
apply(anscombe, MARGIN = 2, FUN = sd)
```

* 피어슨 상관계수는 행렬구조(사실은 data.frame)에서 각 변수 간의 상관계수 계산에 적합

```{r}
cor(anscombe)
```

* `(x1, y1)`, `(x2, y2)`, `(x3, y3)`, `(x4, y4)` 간의 상관계수를 보기 쉽게 재배열. `[  ]`의 용도에 유의

```{r}
cor(anscombe[c(1, 5, 2, 6, 3, 7, 4, 8)])
```

* 배열을 저장

```{r}
a <- c(1, 5, 2, 6, 3, 7, 4, 8)
```

* 평균과 표준편차 계산

```{r}
apply(anscombe, 2, mean)
apply(anscombe, 2, sd)
```

* 최소제곱법으로 추정한 회귀계수도 비교

```{r}
lsfit(anscombe$x1, anscombe$y1)$coefficient
lsfit(anscombe$x2, anscombe$y2)$coefficient
lsfit(anscombe$x3, anscombe$y3)$coefficient
lsfit(anscombe$x4, anscombe$y4)$coefficient
```

* lm() 함수를 이용해서 선형모형으로 적합해도 같은 결과

```{r}
lm(y1 ~ x1, data = anscombe)$coefficient
lm(y2 ~ x2, data = anscombe)$coefficient
lm(y3 ~ x3, data = anscombe)$coefficient
lm(y4 ~ x4, data = anscombe)$coefficient
```

## 그러나 그림으로 비교하면?

### 산점도와 회귀선

```{r}
x.min <- min(x1, x2, x3, x4)
x.max <- max(x1, x2, x3, x4)
y.min <- min(y1, y2, y3, y4)
y.max <- max(y1, y2, y3, y4)
```

* 한 장에 네개의 산점도를 그리기 위하여 `par()` 조정 후 작업. 점은 붉은 색으로, 회귀선은 최소제곱법 적용.

```{r fig.width = 8, fig.height = 8}
par(mfrow = c(2, 2))
plot(x1, y1, 
     xlim = c(x.min, x.max), 
     ylim = c(y.min, y.max), 
     col = "red")
abline(lsfit(x1, y1))
plot(x2, y2, 
     xlim = c(x.min, x.max),
     ylim = c(y.min, y.max), 
     col="red")
abline(lsfit(x2, y2))
plot(x3, y3, 
     xlim = c(x.min, x.max), 
     ylim = c(y.min, y.max), 
     col = "red")
abline(lsfit(x3, y3))
plot(x4, y4,
     xlim = c(x.min, x.max),
     ylim = c(y.min, y.max), 
     col="red")
abline(lsfit(x4, y4))
```

# qplot()과 ggplot()을 이용한 그림 작성

* `anscombe` 을 long format 으로 

* 각 그룹을 구분하는 `factor`를 생성해야 함.

```{r}
nrow(anscombe)
a_levels <- gl(4, nrow(anscombe))
a_levels
anscombe_long <- data.frame(x = c(x1, x2, x3, x4), 
                            y = c(y1, y2, y3, y4), 
                            group = a_levels)
```

## `ggplot()` 으로 그리는 R 코드

```{r fig.width = 8, fig.height = 8}
theme_set(theme_bw())
ggplot(data = anscombe_long, mapping = aes(x = x,y = y)) +
  geom_point(size = 4) +
  geom_smooth(method = "lm", fill = NA, fullrange = TRUE) +
  facet_wrap(~ group)
```

## `qplot()` 으로 그리기. `facet_wrap()` 활용에 유의.

```{r fig.width = 8, fig.height = 8}
a1_qplot <- qplot(x, y, 
                  data = anscombe_long, 
                  geom = c("point", "smooth"), 
                  method = "lm")
a1_qplot + facet_wrap(~ group, ncol = 2)
```

## `Save`

*작업 디렉토리에 생성된 오브젝트들의 이미지를 파일로 저장

```{r}
par(old.par)
save.image(file = "Anscombe.RData")
```



