---
title: "Quetelet Chest Data : Tests of Normality"
author: "coop711"
date: "`r Sys.Date()`"
output: html_document
---

## Quetelet의 가슴둘레자료 정규분포 적합도

### `nortest` 패키지 설치

```{r}
# install.packages("nortest", repos="https://cran.rstudio.com/")
library(nortest)
```

nortest 패키지의 설명문서 열어보기

```{r}
help(package = nortest)
```

`ad.test`, `cvm.test`, `lillie.test` 등은 모두 EDF 기반의 도구임. 기본적으로 표본분포함수와 정규분포함수를 비교하는 것임.

### Data

```{r, load}
load("./Quetelet_chest.RData")
ls()
```

<P style = "page-break-before:always">

### Histogram

다음 네 장의 그림을 비교하면 어떤 것이 가장 자료의 특징을 잘 나타낸다고 볼 수 있는가? 함께 그린 정규곡선 밀도함수를 보고 판단하시오.

```{r fig.width = 12, fig.height = 6}
par(mfrow = c(2, 2))
x <- x_chest
h1 <- hist(chest_long, 
           prob = TRUE, 
           ylim = c(0, 0.2))
curve(dnorm(x, mean_chest, sd_chest), 
      add = TRUE, 
      col = "red")
h2 <- hist(chest_long, 
           prob = TRUE, 
           right = FALSE, 
           ylim = c(0, 0.2))
curve(dnorm(x, mean_chest, sd_chest), 
      add = TRUE, 
      col = "red")
h3 <- hist(chest_long, 
           prob = TRUE, 
           breaks = 32.5:48.5, 
           ylim = c(0, 0.2))
curve(dnorm(x, mean_chest, sd_chest), 
      add = TRUE, 
      col = "red")
r_noise <- runif(5738) - 0.5
h4 <- hist(chest_long + r_noise, 
           prob = TRUE, 
           ylim = c(0, 0.2))
curve(dnorm(x, mean_chest, sd_chest), 
      add = TRUE, 
      col = "red")
```

<P style = "page-break-before:always">

### Random Noise

랜덤 노이즈를 더하고 `breaks`도 조정하면

```{r fig.width = 6, fig.height = 4}
par(mfrow = c(1, 1))
h5 <- hist(chest_long + r_noise, 
           prob = TRUE, 
           breaks = 32.5:48.5, 
           ylim = c(0, 0.2))
curve(dnorm(x, mean_chest, sd_chest), 
      add = TRUE, 
      col = "red")
```

### `breaks` and `counts`

각각의 히스토그램들을 그릴 때 사용한 `breaks`와 `counts` 값을 추적 

```{r}
h1
list(h1$breaks, h1$counts)
list(h2$breaks, h2$counts)
list(h3$breaks, h3$counts)
list(h4$breaks, h4$counts)
list(h5$breaks, h5$counts)
```

### `nortest`

정규분포 테스트를 적용해 보면?

```{r}
chest_noise <- chest_long + r_noise
apply(cbind(chest_long, chest_noise), 
      MARGIN = 2, 
      FUN = ad.test)
apply(cbind(chest_long, chest_noise), 
      MARGIN = 2, 
      FUN = cvm.test)
apply(cbind(chest_long, chest_noise), 
      MARGIN = 2, 
      FUN = lillie.test)
apply(cbind(chest_long, chest_noise), 
      MARGIN = 2, 
      FUN = pearson.test)
```

### `sf.test`

`sf.test()`는 크기가 5000이하인 경우에만 사용할 수 있으므로 랜덤표본 추출 후 적용

```{r}
id_sample <- sample(1:5738, size = 5000)
chest_long_sample <- chest_long[id_sample]
chest_noise_sample <- chest_noise[id_sample]
apply(cbind(chest_long_sample, chest_noise_sample), 
      MARGIN = 2, 
      FUN = sf.test)
```

### `qqnorm()`

`qqnorm()` 을 그려보면 

```{r fig.width = 12, fig.height = 6}
par(mfrow = c(1, 2))
qqnorm(chest_long, 
       main = "Normal Q-Q Plot w.o. Noise")
qqnorm(chest_noise, 
       main = "Normal Q-Q Plot with Noise")
```