---
title: "Income Inequality vs Index of Health and Social Problems"
author: "coop711"
# date: "2017-12-05"
date : "`r Sys.Date()`"
output: html_document
---

<!--
### Data Preparation

`xlsx` package는 Excel 자료를 다루는 데 매우 유용한데, `read.xlsx(filename, n)`의 구조로 되어 있으며, 여기서 `n`은 엑셀 시트의 번호이다.

```{r, data, message = FALSE}
# install.packages("xlsx", repos = "https://cran.rstudio.com")
library(xlsx)
```
-->

### Data

Equality Trust에서 기부금을 받고 제공하는 두 종류의 자료 중 23개 국가의 각종 지표를 비교한 자료에 [World Bank에서 발표하는 GDP자료](https://en.wikipedia.org/wiki/List_of_countries_by_GDP_(PPP)_per_capita)를 추가하여 읽어들이면,

```{r, data with GDP}
library(knitr)
library(RColorBrewer)
# load("Inequality_Index_HS.rda")
# data.full <- read.csv("../data/international-inequality_GDP.csv", 
#                      stringsAsFactors = FALSE)
# rm(list = ls())
# getwd()
load("Inequality_Index_HS.RData")
data.full <- read.csv("../data/international-inequality_GDP.csv", 
                      stringsAsFactors = FALSE)
str(data.full)
```

## 소득불평등

이 자료 중 소득불평등을 나타내는 지표는 5분위계수로서 두번째 컬럼에 `Income.inequality`라는 이름으로 나와 있고, 건강과 사회문제 지표는 13번째 컬럼에 `Index.of.health...social_problems`라는 이름으로 주어져 있다. 나라들은 `Country`라는 변수명으로 첫번째 컬럼에 나와 있다. 

### Barplot(geom_bar)

```{r, geom_bar, fig.width = 12, fig.height = 6}
# par(mai = c(2.0, 0.8, 0.8, 0.4) + 0.02)
library(ggplot2)
source("theme_kr.R")
# colfunc <- colorRampPalette(brewer.pal(9, "YlOrRd"))
# colfunc <- colorRampPalette(brewer.pal(11, "RdYlGn"))
colfunc <- colorRampPalette(c("Yellow", "Green", "Blue", "Red"))
fill.col <- colfunc(23)
o.ineq <- order(data.full$Income.inequality)
fifth_ratio <- data.full$Income.inequality
Country <- data.full$Country
data.full$Country.o <- factor(Country, levels = Country[o.ineq])
g1 <- ggplot(data = data.full[c("Income.inequality", "Country.o")]) 
g2 <- g1 + 
  geom_bar(mapping = aes(x = Country.o, y = Income.inequality), 
           stat = "identity", 
           width = 0.8, 
           fill = fill.col)
#           fill = rev(rainbow(23, start = 0, end = 2/3)))

g2
g3 <- g2 + 
  theme_bw()
g4 <- g3 + 
#  theme(axis.text.x = element_blank()) + 
  theme(axis.ticks.x = element_blank()) +
  theme(axis.text.x = element_text(angle = 90, 
                                   hjust = 1, 
                                   vjust = 0.5)) +
  theme.kr
g4
g5 <- g4 +
  geom_text(aes(x = Country.o, 
                y = Income.inequality + 0.2, 
                label = format(Income.inequality, 
                               digits = 3, 
                               nsmall = 2)),
            family = "HCR Dotum LVT") 
g5
g6 <- g5 +
  labs(title = "소득 불평등(5분위배율)", 
       x = "나라", 
       y = "소득 5분위배율")
g6
ggsave("../pics/Fifth_Ratio_ggplot.png", 
       g6, 
       width = 12, 
       height = 6)
```

## 소득불평등과 건강 및 사회문제

### data management

그리고, 건강과 사회문제 지표에 결측치들이 있기 때문에 먼저 이 나라들을 제외하고 분석작업을 수행하여야 한다.
`which()`를 이용하여 해당 인덱스를 찾고, 나라명을 추출한다.

```{r, which}
(country.na <- which(is.na(data.full$Index.of.health...social_problems)))
data.full$Country[country.na]
```

결측치가 있는 나라를 빼고, 필요한 변수만 챙겨서 새로운 data frame 을 구성하기 위하여 건강과 사회문제 지표의 위치를 찾아보자.

```{r, NA in Index.of.health...social_problems}
names(data.full)
which(names(data.full) == "Index.of.health...social_problems")
```

새로운 data frame 을 `data.21` 으로 저장하자. 시각적 가독성을 높이기 위하여 자릿수를 조정한다.

```{r, data for 21 countries}
options(digits = 2)
v.names <- c("Country", 
             "Income.inequality", 
             "Index.of.health...social_problems", 
             "GDP_WB")
data.21 <- data.full[-c(11, 18), v.names]
names(data.21)[3] <- "Index.HS"
kable(data.21)
```

### Plots

우선 소득불평등과 건강 및 사회문제 지표의 관계를 대략적으로 살펴보면,

```{r, geom_points, fig.width = 8, fig.height = 6}
library(extrafont)
Country.kr <- c("호주", "오스트리아", "벨기에", "캐나다", "덴마크",
"핀란드", "프랑스", "독일", "그리스", "아일랜드", "이탈리아",
"일본", "네덜란드", "뉴질랜드", "노르웨이", "포르투갈",
"스페인", "스웨덴", "스위스", "영국", "미국")
Index_inequality.df <- data.21[c("Country", 
                                 "Income.inequality", 
                                 "Index.HS")]
# plot(Index_inequality.df)
# plot(data.21[c("Income.inequality", "Index.HS")])
cor.1 <- cor(data.21["Income.inequality"], data.21["Index.HS"])
cor.1
p1 <- ggplot(data = Index_inequality.df, 
             mapping = aes(x = Income.inequality, 
                           y = Index.HS, 
                           label = Country.kr))
p1.1 <- p1 + 
  geom_point(col = "red")
p1.1
p1.2 <- p1.1 + 
  geom_text(family = "HCR Dotum LVT")
p1.2
p2 <- p1.1 + 
  theme_bw() 
#  theme.kr
p2
```

텍스트 위치를 옮겨 보자. 점의 왼편으로 옮겨야 할 나라들(`ggplot`에서는 `hjust = "right"`)을 먼저 찾아보자.

```{r, label left, fig.width = 8, fig.height = 6}
Country <- data.21$Country
which(Country %in% c("Austria", "Denmark", "Germany", "Netherlands"))
text.left <- which(Country %in% c("Austria", "Denmark", "Germany", "Netherlands"))
text.left
text.right <- setdiff(1:nrow(data.21), text.left)
text.right
hjust.text <- ifelse(1:nrow(data.21) %in% text.left, "right", "left")
p4 <- p2 + 
  geom_text(hjust = hjust.text, 
  family = "HCR Dotum LVT")
p4
```

독일의 라벨을 위로 붙이면 보기가 나아질 것으로 생각되므로,

```{r, points for germany, fig.width = 8, fig.height = 6}
which(Country %in% "Germany")
text.up <- which(Country %in% "Germany")
text.up
text.left <- setdiff(1:nrow(data.21), c(text.right, text.up))
text.left
vjust.text <- ifelse(1:nrow(data.21) %in% text.up, "bottom", "center")
hjust.text <- ifelse(1:nrow(data.21) %in% text.up, "middle", hjust.text)
p5 <- p2 + 
  geom_text(hjust = hjust.text, 
            vjust = vjust.text,
            family = "HCR Dotum LVT")
p5
```

세부조정을 위해서 `nudge_x, nudge_y` 설정

``````{r, nudge, fig.width = 8, fig.height = 6}
nudge_y.text <- ifelse(vjust.text == "bottom", 0.05, 0)
nudge_x.text <- ifelse(hjust.text == "middle", 0, ifelse(hjust.text == "right", -0.05, 0.05))
p6 <- p2 + 
  geom_text(hjust = hjust.text, 
            vjust = vjust.text, 
            nudge_x = nudge_x.text, 
            nudge_y = nudge_y.text,
            family = "HCR Dotum LVT")
p6
```

건강 및 사회문제 지표의 경우 어느 방향이 좋은지 알 수 없으므로 친절하게 도표의 주변에(margin)에 알려주고,
이제 조정된 text 외에 x-축과 y-축에 적절한 라벨과 메인 타이틀을 넣어보자.

```{r, labels and title, fig.width = 8, fig.height = 6}
main.title <- "소득불평등과 건강 및 사회문제 지수\n" 
x.lab <- "소득불평등 (5분위배율)"
y.lab <- "건강 및 사회문제 지수"
lowest <- data.21$Income.inequality[Country == "Japan"]
highest <- data.21$Income.inequality[Country == "USA"]
p7 <- p6 + theme.kr +
  scale_x_continuous(name = x.lab, 
                     breaks = c(lowest, 4:8, highest), 
                     labels = c(lowest, 4:8, highest), 
                     limits = c(3, 9)) +
  scale_y_continuous(name = y.lab, 
                     breaks = c(-1.5, -1:2, 2.5), 
                     labels = c(expression("좋음" %down% ""), 
                                -1:2, 
                                expression("나쁨" %up% "")), 
                     limits = c(-1.5, 2.5)) +
  labs(title = main.title, 
       family = "HCR Dotum LVT") +
  theme(plot.title = element_text(hjust = 0.5, vjust = -0.5, size = 15),
        plot.margin = margin(1, 1, 1, 1, "cm")) 
p7
```

상관계수를 텍스트로 그림 안에 넣어주고 여기까지 작업한 내용을 별도의 파일로 저장해 놓으려면,

```{r, correlation and separate file, fig.width = 8, fig.height = 6}
p8 <- p7 + 
  annotate("text", 
           x = 5, 
           y = 1.5, 
           label = paste("상관계수 =", round(cor.1, digits = 2)), 
           size = 5,
           family = "HCR Dotum LVT")
p8
```

선형회귀선을 추가하여 대체적인 추세를 보려면 `lm()`을 이용하되, `x`, `y`의 순서를 제대로 바꿔야 함에 유의.

```{r, lm to abline, fig.width = 8, fig.height = 6}
lm.ineq <- lm(Index.HS ~ Income.inequality, data = Index_inequality.df)
# lm.ineq <- lm(Index_inequality.df[2:1])
# p9 <- p8 + geom_abline(intercept = lm.ineq$coef[1], slope = lm.ineq$coef[2], colour = "blue")
p9 <- p8 + 
  geom_smooth(method = "loess", 
              se = FALSE, 
              colour = "blue")
p9.2 <- p8 + 
  geom_smooth(method = "loess", 
              se = TRUE, 
              colour = "blue")
p9
p9.2
ggsave("../pics/Inequality_vs_HS_Index_ggplot.png", 
       p9,
       dpi = 75)
ggsave("../pics/Inequality_vs_HS_Index_ggplot_se.png", 
       p9.2,
       dpi = 75)
```
```

## GDP와 건강 및 사회문제 지수

### Scatter Diagram

```{r, GDP vs Index.HS, fig.width = 10, fig.height = 7.5}
(Index_GDP.df <- data.21[c("Country", "GDP_WB", "Index.HS")])
cor.2 <- cor(data.21["GDP_WB"], data.21["Index.HS"])
text.left.2 <- which(Country %in% c("Australia", "Belgium", "Canada", "France"))
text.right.2 <- setdiff(1:nrow(data.21), c(text.left.2))
hjust.text.2 <- ifelse(1:nrow(data.21) %in% text.left.2, "right", "left")
nudge_x.text.2 <- ifelse(hjust.text.2 == "right", -250, 250)
gd1 <- ggplot(data = Index_GDP.df, 
              mapping = aes(x = GDP_WB, 
                            y = Index.HS, 
                            label = Country))
gd1.1 <- gd1 + 
  geom_point(colour = "red")
gd1.1
gd2 <- gd1.1 + 
  theme_bw()
gd3 <- gd2 + 
  geom_text(hjust = hjust.text.2)
gd3
gd4 <- gd2 + 
  geom_text(hjust = hjust.text.2, 
            nudge_x = nudge_x.text.2)
gd4
main.title.2 <- "GDP vs Index of Health and Social Problems"
x.lab.2 <- "GDP (Thousand Dollars)"
y.lab.2 <- "Index of Health and Social Problems"
gd5 <- gd4 + 
  scale_x_continuous(name = x.lab.2, 
                     breaks = seq(20000, 70000, by = 10000), 
                     labels = seq(20, 70, by = 10), 
                     limits = c(20000, 70000)) +
  scale_y_continuous(name = y.lab.2, 
                     breaks = c(-1.5, -1:2, 2.5), 
                     labels = c(expression("Better" %down% ""), 
                                -1:2, 
                                expression("Worse" %up% "")), 
                     limits = c(-1.5, 2.5)) + 
  labs(title = main.title.2)
gd5
gd6 <- gd5 + 
  annotate("text", 
           x = 40000, 
           y = 2, 
           label = paste("r =", round(cor.2, digits = 2)), 
           size = 5)
gd6
gd7 <- gd6 +
  geom_smooth(colour = "blue", 
              se = FALSE)
gd7
```

<!--
### 미국의 경우

```{r, data_US}
data.usa <- read.xlsx("../data/USA-inequality.xls", 1, stringsAsFactors = FALSE)
str(data.usa)
```

당장 필요한 변수들만 모아서 data frame으로 재구성한다. 변수명 설정에 유의한다.

```{r, variables}
data.usa.1 <- data.frame(Gini = data.usa$Income.Inequality,  HS.index = data.usa$Index.of.health...social.problems)
str(data.usa.1)
Gini <- data.usa.1$Gini
State <- data.usa$State
Abb <- data.usa$State.Abbrev
options(digits = 3)
kable(data.frame(State = State, State.Abb = Abb, data.usa.1))
```

주별 Gini계수를 `barplot()`으로 비교해 보자. 전부 0.4는 넘고 0.5는 넘지 않기 때문에 차이를 살피기 위해서 y축의 범위(`ylim = `)를 조정하였다. 이때 `xpd = FALSE`가 어떤 역할을 하는지 잘 알아두자.

```{r, barplot of Gini, fig.width = 12, fig.height = 8}
par(mai = c(2.0, 0.8, 0.8, 0.4) + 0.2)
o.Gini <- order(Gini)
b.Gini <- barplot(Gini[o.Gini], names.arg = State[o.Gini], col = rev(rainbow(50, start = 0, end = 4/6)), ylim = c(0.3, 0.52), xpd = FALSE, las = 2)
text(x = b.Gini[c(1, 25, 50)], y = Gini[o.Gini][c(1, 25, 50)] + 0.01, labels = format(Gini[o.Gini][c(1, 25, 50)], digits = 3))
title(main = "Gini Coefficients of United States")
```

간단한 산점도를 그리고, 추가 작업을 생각한다.

```{r, first plot,fig.width = 12, fig.height = 9}
plot(data.usa.1)
```

x-축과 y-축의 범위를 설정하고, `pch = 20`으로 다시 그린다.

```{r, pch-xlim-ylim, fig.width = 12, fig.height = 9}
plot(data.usa.1, pch = 20, xlim = c(0.39, 0.51), ylim = c(-1.5, 2.0))
```

각 주의 약칭을 새겨넣는다.

```{r, Abb, fig.width = 12, fig.height = 9}
plot(data.usa.1, pch = 20, xlim = c(0.39, 0.51), ylim = c(-1.5, 2.0))
text(data.usa.1, labels = Abb, pos = 4)
```

겹쳐보이는 주의 약칭들로부터 인덱스를 추출한다.

```{r, index extraction}
which(Abb %in% c("VT", "ME", "NE", "WA", "VA", "HI", "RI", "SC", "AR", "NC", "GA", "KY"))
```

점 왼쪽에 약칭을 넣을 주들의 인덱스를 저장한다. 나머지 인덱스는 오른쪽에 넣을 것으로 따로 저장한다.

```{r, left to the point}
text.left.us <- which(Abb %in% c("VT", "ME", "NE", "WA", "VA", "HI", "RI", "SC", "AR", "NC", "GA", "KY"))
text.right.us <- setdiff(1:nrow(data.usa.1), text.left.us)
pos.text.us <- ifelse(1:nrow(data.usa.1) %in% text.left.us, 2, 4)
```

왼쪽, 오른쪽 위치를 조정한 주 약칭을 다시 넣는다.

```{r, right or left, fig.width = 12, fig.height = 9}
plot(data.usa.1, pch = 20, col = "red", xlim = c(0.39, 0.51), ylim = c(-1.5, 2.0))
text(data.usa.1, labels = Abb, pos = pos.text.us)
```

점 아래에 약칭을 넣을 주들의 인덱스를 찾는다. 왼쪽 인덱스, 오른쪽 인덱스에서 조정한다.

```{r, Abb under dots}
text.down.us <- which(Abb %in% c("WA", "AR", "GA", "MN"))
which(text.left.us %in% text.down.us)
text.left.us <- setdiff(text.left.us, text.down.us)
text.right.us <- setdiff(text.right.us, text.down.us)
pos.text.us <- ifelse(1:nrow(data.usa.1) %in% text.down.us, 1, ifelse(1:nrow(data.usa.1) %in% text.left.us, 2, 4))
```

약칭 위치를 아래로 조정한 산점도를 다시 그린다.

```{r, point under, fig.width = 12, fig.height = 9}
plot(data.usa.1, pch = 20, col = "red", xlim = c(0.39, 0.51), ylim = c(-1.5, 2.0))
text(data.usa.1, labels = Abb, pos = pos.text.us)
```

상관계수를 추가한다.

```{r, correlation, fig.width = 12, fig.height = 9}
plot(data.usa.1, pch = 20, col = "red", xlim = c(0.39, 0.51), ylim = c(-1.5, 2.0))
text(data.usa.1, labels = Abb, pos = pos.text.us)
cor.us <- cor(data.usa.1$HS.index, data.usa.1$Gini)
text(x = 0.42, y = 1.5, labels = paste("r =", round(cor.us, digits = 2)), col = "red", cex = 1.2)
```

단순회귀선을 추가한다.

```{r, simple regression line us, fig.width = 12, fig.height = 9}
plot(data.usa.1, pch = 20, col = "red", xlim = c(0.39, 0.51), ylim = c(-1.5, 2.0))
text(data.usa.1, labels = Abb, pos = pos.text.us)
text(x = 0.42, y = 1.5, labels = paste("r =", round(cor.us, digits = 2)), col = "red", cex = 1.2)
# lm.ineq.us <- lm(HS.index ~ Gini, data = data.usa.1)
lm.ineq.us <- lm(data.usa.1[2:1])
abline(lm.ineq.us$coef, col = "blue")
# abline(lm(HS.index ~ Gini, data = data.usa.1)$coef)
```

주제목을 추가하고, `xlab`, `ylab`을 수정한다. 수직축의 의미를 명확히 한다.

```{r, labs and title, fig.width = 12, fig.height = 9}
plot(data.usa.1, pch = 20, col = "red", xlim = c(0.39, 0.51), ylim = c(-1.5, 2.0), ann = FALSE)
text(data.usa.1, labels = Abb, pos = pos.text.us)
text(x = 0.42, y = 1.5, labels = paste("r =", round(cor.us, digits = 2)), col = "red", cex = 1.2)
abline(lm.ineq.us$coef, col = "blue")
mtext(c("Better", "Worse"), side = 2, at = c(-1.8, 2.3), las = 1)
main.title.us <- "Income Inequality vs Health and Social Index (USA)"
x.lab.us <- "Gini Coefficients"
y.lab.us <- "Index of Health and Social Problems"
title(main = main.title.us, xlab = x.lab.us, ylab = y.lab.us)
```
-->


<!--
```{r, save}
# ls()
save.image(file = "Inequality_Index_HS.rda")
```
-->









