---
title: "Income Inequality vs Index of Health and Social Problems : Data"
author: "coop711"
date: "`r Sys.Date()`"
output: html_document
---

### Data Preparation

Equality Trust에서 기부금을 받고 제공하는 두 종류의 자료 중 23개 국가의 각종 지표를 비교한 자료에 [World Bank에서 발표하는 GDP자료](https://en.wikipedia.org/wiki/List_of_countries_by_GDP_(PPP)_per_capita)를 추가하여 읽어들이면,

```{r, data with GDP}
library(knitr)
data_full <- read.csv("../data/international-inequality_GDP.csv", stringsAsFactors = FALSE)
names(data_full)
```

이 자료 중 소득불평등을 나타내는 지표는 5분위배율로서 두번째 컬럼에 `Income.inequality`라는 이름으로 나와 있고, 건강과 사회문제 지표는 13번째 컬럼에 `Index.of.health...social_problems`라는 이름으로 주어져 있다. 나라들은 `Country`라는 변수명으로 첫번째 컬럼에 나와 있다. 그리고, 건강과 사회문제 지표에 결측치들이 있기 때문에 먼저 이 나라들을 제외하고 분석작업을 수행하여야 한다.
`which()`를 이용하여 해당 인덱스를 찾고, 나라명을 추출한다.

```{r, which}
# is.na(data_full$Index.of.health...social_problems)
# (country_na <- is.na(data_full$Index.of.health...social_problems))
(country_na <- which(is.na(data_full$Index.of.health...social_problems)))
data_full$Country[country_na]
```

결측치가 있는 나라를 빼고, 필요한 변수만 챙겨서 새로운 data frame 을 구성하기 위하여 건강과 사회문제 지표의 위치를 찾아보자.

```{r, NA in Index.of.health...social_problems}
names(data_full) == "Index.of.health...social_problems"
which(names(data_full) == "Index.of.health...social_problems")
```

새로운 data frame 을 `data_21` 으로 저장하자. 시각적 가독성을 높이기 위하여 자릿수를 조정한다.

```{r, data for 21 countries}
options(digits = 2)
v_names <- c("Country", "Income.inequality", "Index.of.health...social_problems", "GDP_WB")
names(data_full) %in% v_names
(v_names_index <- which(names(data_full) %in% v_names))
data_21 <- data_full[-c(11, 18), v_names]
# data_21 <- data_full[-c(11, 18), v_names_index]
str(data_21)
names(data_21)[2:3] <- c("Income_inequality", "Index_HS")
str(data_21)
```

<P style = "page-break-before:always">

```{r}
kable(data_21)
```

### Save

```{r, save}
save.image(file = "Inequality_Index_HS.RData")
```











